



Endereço para acessar este CV: http://lattes.cnpq.br/7463205617278116 Última atualização do currículo em 17/03/2018

Possui graduação em Ciência da Computação pela Universidade Estadual do Ceará (2014) e mestrado em Ciência da Computação pela Universidade Estadual do Ceará (2016). Atualmente é Professor Efetivo do Instituto Federal de Educação, Ciência e Tecnologia do Ceará (IFCE) - Campus Avançado de Jaguaruana. Tem experiência na área de Ciência da Computação, atuando principalmente nos seguintes temas: redes de computadores, redes de sensores sem fio e simuladores de redes (OMNET++/Castalia). (**Texto informado pelo autor**)

Identificação

Nome José Henrique Brandão Neto

Nome em citações bibliográficas BRANDÃO NETO, J. H.; NETO, JOSE HENRIQUE BRANDAO

Endereço

2009 - 2014

Formação acadêmica/titulação

2014 - 2016 Mestrado em Ciência da Computação.

Universidade Estadual do Ceará, UECE, Brasil.

Título: Uma nova abordagem utilizando fluxo em redes para o melhoramento de protocolos de roteamento baseados em clusterização em redes de sensores sem fio, Ano

de Obtenção: 2016.

Orientador: Prof. Dr. Joaquim Celestino Júnior. Coorientador: Prof. Dr. Leonardo Sampaio Rocha.

Bolsista do(a): Fundação Cearense de Apoio ao Desenvolvimento Científico e Tecnológico,

FUNCAP, Brasil.

Palavras-chave: Redes de Sensores; Clusterização; Teoria dos Grafos; Fluxo em Redes.

Grande área: Ciências Exatas e da Terra Graduação em Ciência da Computação. Universidade Estadual do Ceará, UECE, Brasil.

Título: Uma arquitetura Sensor-Cloud para atender e monitorar pacientes

eletrodependentes.

Orientador: Prof. Dr. Joaquim Celestino Júnior.

Formação Complementar

2015 - 2015	How to Use Git and Github.
	Udacity, U, Estados Unidos.
2012 - 2012	Introduction to Computer Science: building a Searc.
	Udacity, U, Estados Unidos.
2008 - 2011	Curso de Inglês. (Carga horária: 462h).
	Instituto Municipal de Pesquisas, Administração e Recursos Humanos, IMPARH, Brasil.
2010 - 2010	Extensão universitária em Segurança em Redes. (Carga horária: 12h).
	Universidade Estadual do Ceará, UECE, Brasil.
2009 - 2009	Extenção universitária em Flach (Carga horária: 6h)

Universidade Estadual do Ceará, UECE, Brasil.

Atuação Profissional

Universidade Estadual do Ceará, UECE, Brasil.

2016 - 2017 Outras informações Vínculo institucional 2016 - 2016 Vínculo: , Enquadramento Funcional: Professor Substituto, Carga horária: 20 Disciplinas ministradas: - Computação Gráfica - Geometria Analítica

Outras informações

Vínculo: Bolsista, Enquadramento Funcional: Pesquisador, Carga horária: 30

Projeto de Pesquisa envolvendo Computação em Nuvem e Internet das Coisas. O projeto consiste no desenvolvimento de uma arquitetura que possibilite o gerenciamento e a configuração de objetos de Internet das Coisas a partir do paradigma de Computação em

Nuvem.

Vínculo institucional

2014 - 2016 Outras informações Vínculo: Bolsista, Enquadramento Funcional: Pesquisador

Bolsista FUNCAP no Mestrado Acadêmico em Ciências da Computação (MACC) na

Universidade Estadual do Ceará (UECE).

Vínculo institucional

2013 - 2014 Outras informações Vínculo: Celetista, Enquadramento Funcional: Pesquisador/Programador, Carga horária: 30 Projeto Teracom. Elaboração de testes unitários escritos na linguagem C para análise e correção de erros dos protocolos CFM e ERPS. Desenvolvimento de uma ferramenta de teste escrita na linguagem C para testes funcionais de protocolos em um computador Desktop, eliminando assim a necessidade de embarcar o código em um switch/roteador

para verificar operações e possíveis erros.

Vínculo institucional

2011 - 2013

Vínculo: Bolsista, Enquadramento Funcional: Pesquisador / Programador, Carga horária:

20

Outras informações

Testes de conformidade de protocolos da pilha TCP/IP como VRRP, CFM e LACP utilizando uma ferramenta de testes para o correto funcionamento em roteadores e switches. Elaboração de scripts na linguagem TCL para o mapeamento dos comandos definidos no switch/roteador com as funções implementadas na ferramenta de teste utilizada.

Vínculo institucional

2011 - 2011

Vínculo: Voluntário, Enquadramento Funcional: Pesquisador

Outras informações Estudo de técnicas de otimização (Heurísticas e Metaheurísticas) para a resolução de

problemas encontrados na área de Engenharia de Software. Implementação das técnicas

estudadas nas linguagens C/C++.

IFCE Campus Avançado Jaguaruana, IFCE-JGN, Brasil.

Vínculo institucional

2017 - Atual Vínculo: Servidor Público, Enquadramento Funcional: Professor Efetivo, Carga horária: 40,

Regime: Dedicação exclusiva.

Áreas de atuação

1.	Grande área: Ciências Exatas e da Terra / Área: Ciência da Computação / Subárea: Redes
	de Sensores sem Fio.

2. Grande área: Ciências Exatas e da Terra / Área: Ciência da Computação / Subárea:

Computação em Nuvem.

3. Grande área: Ciências Exatas e da Terra / Área: Ciência da Computação / Subárea: Teoria

dos Grafos.

Idiomas

Português Compreende Bem, Fala Bem, Lê Bem, Escreve Bem.

Inglês Compreende Bem, Fala Razoavelmente, Lê Bem, Escreve Bem.

Produções

Produção bibliográfica

Artigos completos publicados em periódicos

Ordenar por

Ordem Cronológica ▼

1. BRANDÃO NETO, J. H.; REGO, A. S. ; CELESTINO JR, J. ; CARDOSO, A. R. . MH-LEACH: A Distributed Algorithm for Multi-Hop Communication in Wireless Sensor Networks. ICN 2014, The Thirteenth International Conference on Networks, v. 1, p. 55-61, 2014.

Citações: SCOPUS 3

Trabalhos completos publicados em anais de congressos

MARTINS, FRANCISCO LEONARDO JALES; CELESTINO JUNIOR, JOAQUIM; DA SILVA REGO, ANTONIEL; NETO, JOSE HENRIQUE BRANDAO; DOS SANTOS, ANDRE; PATEL, AHMED. MBEEC: A bio-inspired routing protocol with multihop between cluster-heads for energy saving in WSN. In: 2015 International Wireless Communications and Mobile Computing Conference (IWCMC), 2015, Dubrovnik. 2015 International Wireless Communications and Mobile Computing Conference (IWCMC), 2015. p. 349.

Apresentações de Trabalho

1. BRANDÃO NETO, J. H.. Introdução ao simulador OMNET++. Universidade Federal do Ceará - Campus Quixadá. 2015. (Apresentação de Trabalho/Outra).

Bancas

Participação em bancas de trabalhos de conclusão

Monografias de cursos de aperfeiçoamento/especialização

MATOS, F. F. S. B; Daniel, S. L.; Gonçalves, J. F.; **BRANDÃO NETO, J. H.**. Participação em banca de Luciana Santos Oliveira. Um Estudo Comparativo Entre Implementações de Banco de Dados Relacionais e Não Relacionais em um Cenário de Internet das Coisas (IoT). 2016. Monografia (Aperfeiçoamento/Especialização em Engenharia de Software com Ênfase em Padrões de Projeto) - Universidade Estadual do Ceará.

Trabalhos de conclusão de curso de graduação

1. CELESTINO JUNIOR, J.; BATISTA, B. L. A.; **NETO, JOSÉ HENRIQUE BRANDAO**. Participação em banca de Francisco Rodrigo Parente da Ponte.Uma arquitetura para gerenciamento e monitoramento de dispositivos de Internet das Coisas (IoT). 2017. Trabalho de Conclusão de Curso (Graduação em Ciência da Computação) - Universidade Estadual do Ceará.

Eventos

Participação em eventos, congressos, exposições e feiras

- 1. II Maratona de Programação da Semana da Computação da UECE. 2010. (Outra).
- **2.** SECOMP. 2010. (Outra).

Página gerada pelo Sistema Currículo Lattes em 17/03/2018 às 16:47:24